【裁判字號】    90,上易,772
【裁判日期】    900525
【裁判案由】    竊盜
【裁判全文】
臺灣高等法院高雄分院刑事判決                      九十年度上易字第七七二號
    上  訴  人  臺灣屏東地方法院檢察署檢察官
    被      告  甲○○
右上訴人因被告竊盜案件，不服臺灣屏東地方法院八十九年度易字第一六九一號，中
華民國九十年三月二十七日第一審判決（起訴案號：臺灣屏東地方法院檢察署八十九
年度偵字第六七○一號）提起上訴，本院判決如左：
    主  文
上訴駁回。
    事  實
一、甲○○意圖為自己不法之所有，於民國八十九年十一月二十五日晚間九時五分許
    ，在屏東縣屏東市和生市場內，竊取乙○○所有青蔥約六公斤，時價約新臺幣（
    下同）三百元，得手後旋遭乙○○報警查獲。
二、案經屏東縣警察局屏東分局報告臺灣屏東地方法院檢察署檢察官偵查起訴。
    理  由
一、訊據被告甲○○（下稱被告）否認有前揭犯罪事實，辯稱：當時伊於該攤位前停
    車看蔥，被害人之母即喊捉賊，伊沒有拿被害人的蔥，伊在現場就還給被害人，
    並叫伊先生去道歉云云。惟查，前揭被告犯罪事實，業據被害人乙○○於警訊中
    指稱：因攤位上蔥被偷好幾次，乃埋伏捉賊，終見被告竊取六把共值約三百元之
    蔥，移置於其機車踏板上，始出面逮捕等語，並有證人即當場協力逮捕之菜販蔡
    根茂證述在卷，堪信為真。被告雖辯稱未偷，卻又表示業已歸還，心虛之情，溢
    於言表。此外附有贓物領據一紙卷附足按，本件被告犯行已臻明確，應依法論科
    。核被告所為，係犯刑法第三百二十條第一項之竊盜罪。
二、原審因而適用刑法第三百二十條第一項、第四十二條第二項，罰金罰鍰提高標準
    條例第一條前段、第二條，並審酌被告犯罪之動機、目的、手段，及其前未曾受
    有期徒刑以上刑之宣告，有臺灣高等法院被告全國前案紀錄表及臺灣屏東地方法
    院檢察署刑案資料查註紀錄表各乙份在卷可按，其此因一時失慮，偶罹刑典，惡
    性尚淺，所得財物價值僅三百元，與其品性、生活狀況、智識程度、犯罪後態度
    等一切情狀，處罰金一千元，並諭知易服勞役之折算標準，以資懲儆。經核原判
    決認事用法，均無不合，量刑亦屬允當，檢察官循告訴人請求上訴意旨，以量刑
    過輕，指摘原判決不當，為無理由，應予駁回。
據上論斷，應依刑事訴訟法第三百六十八條，判決如主文。
本案經檢察官董明正到庭執行職務。
中    華    民    國      九十      年       五       月      二十五    日
                              臺灣高等法院高雄分院刑事第八庭
                                  審判長法官  郭雅美
                                        法官  洪兆隆
                                        法官  莊飛宗
右正本證明與原本無異。
不得上訴。
                                      書記官  張宗芳
中    華    民    國      九十      年       五       月      二十九    日
附錄：本判決論罪科刑法條全文
中華民國刑法第三百二十條第一項：
意圖為自己或第三人不法之所有，而竊取他人之動產者，為竊盜罪，處五年以下有期
徒刑、拘役或五百元以下罰金。
                                                                        Ｑ


司法院資訊處製作；財團法人民間司法改革基金會備份。
